臺灣士林地方法院刑事判決　　　　　　　　　　　　　九十二年度訴字第一九五號
　　公　訴　人　臺灣士林地方法院檢察署檢察官
　　被　　　告　丙○○
　　指定辯護人　本院公設辯護人　乙○○
右列被告因偽造有價證券等案件，經檢察官提起公訴（九十一年度偵字第一二００九
號），本院判決如左：
    主  文
丙○○共同連續意圖供行使之用，而偽造有價證券，處有期徒刑年貳月。如附表所
示之支票肆紙均沒收。
    事  實
一丙○○因需用金錢，竟基於意圖為自己不法所有之概括犯意，於民國九十年十月中
  旬、十一月上旬、中旬及十二月上旬某日，在其位在臺北市○○區○○路五二號五
  樓之一住處，竊取其妻李秀雲所有之如附表所示之空白支票四紙，得手後，乃與不
  詳姓名年籍之自稱為「劉秀華」之成年女子，基於行使偽造有價證券及不法所有意
  圖之概括犯意聯絡，謀議由丙○○提供支票作為擔保予「劉秀華」調現，所取得之
  款項則朋分之。丙○○遂先後於如附表所示發票日前一、二天，在如附表所示之地
  點，盜用李秀雲之印章蓋於上開空白支票之發票人欄內，使李秀雲蒙受遭執票人追
  索之風險，足生損害於李秀雲，並在上開支票內各填載如附表所示之發票日及金額
  ，而偽造如附表所示之有價證券，再交由「劉秀華」於不詳時間、地點，先後持向
  不詳姓名年籍之成年人調借金錢，使該等姓名年籍不詳之成年人陷於錯誤而交付款
  項，丙○○並分得新台幣（下同）五萬元。嗣經甲○○向銀行查詢信用紀錄時，方
  知悉如附表所示之支票均因存款不足及發票人印鑑章不符而遭退票，始查明上情。
二案經告訴人甲○○訴由台灣士林地方法院檢察署檢察官偵查起訴。
    理  由
一右揭犯罪事實，迭據被告丙○○於警詢、偵查及本院審理中均坦承不諱，並供稱：
  此四張支票是用作向他人借款時擔保之用，「劉秀華」知悉其以告訴人甲○○名義
  開票，並約定如借到錢就一人一半，且不會讓此四張支票退票，其也曾告知「劉秀
  華」不能確定支票上所蓋者為告訴人甲○○之印鑑章，但最後其僅分得五萬元，四
  張支票也全數跳票等語，核與告訴人甲○○指訴之情節大致相符，復有附表所示編
  號一、二之支票及附表所示編號三、四支票之退票理由單附卷可證。又查附表所示
  之支票，均已為附表所示之提示人所提示，亦有彰化商業銀行松江分行九十二年七
  月四日彰松江字第一四一五號函、萬泰商業銀行蘆洲分行九十二年七月八日蘆洲字
  第０九二０二一九００七六號函、陽信商業銀行新店簡易型分行九十二年七月四日
  陽信新店字第九二００五號函及萬泰商業銀行中和分行九十二年七月十一日（九二
  ）中和字第０九二０二六九０一二四號函存卷可佐，顯見上開支票已為被告丙○○
  及「劉秀華」持以行使。綜上所述，被告自白堪認與事實相符，應可採信。本件事
  證明確，被告犯行，堪予認定。
二被告丙○○盜用告訴人甲○○之印章以偽造附表所示之四張支票，此四張支票內所
  蓋印文，構成支票之一部，盜用印章應係偽造有價證券之階段行為，而包括於偽造
  有價證券行為之內（最高法院四十三年台非字第四五號判例參照）。被告丙○○偽
  造完成後持向他人借款，雖已達行使程度，但此項行使行為應為較重之偽造行為所
  吸收，僅論以較重之偽造有價證券罪。又被告丙○○行使該偽造之有價證券，以上
  開支票作為擔保，向他人借款，該借款行為，已屬行使偽造有價證券行為以外之另
  一行為，應再論以詐欺取財罪。核被告所為，係犯刑法第三百二十條第一項之竊盜
  罪、刑法第二百零一條第一項意圖供行使之用，而偽造有價證券罪及第三百三十九
  條第一項之詐欺取財罪。被告與「劉秀華」間就偽造有價證券罪及詐欺取財罪間有
  犯意聯絡及行為分擔，為共同正犯。又被告多次竊盜、偽造有價證券及詐欺犯行，
  各時間緊接，所犯各為構成要件相同之罪，為裁判上一罪之連續犯，應各依連續犯
  之規定論以一罪，並加重其刑。再被告所犯竊盜、偽造有價證券及詐欺取財之三罪
  間，有方法結果之牽連關係，為裁判上一罪之牽連犯，應從一重之意圖供行使之用
  ，而偽造有價證券罪處斷。又公訴人起訴事實雖未敘及被告詐欺取財之犯行，然該
  部分事實與公訴人起訴之犯罪事實既具有牽連犯之裁判上一罪關係，應為起訴效力
  所及，本院自應併予審判，附此敘明。爰審酌被告僅為一己私欲即竊取其妻支票並
  偽造有價證券向他人借款，造成告訴人甲○○票據信用受到損害，進而影響告訴人
  甲○○之一般經濟信用評價，心理遭受極大痛苦，惟被告之素行尚佳，偽造支票之
  票面金額非屬鉅大，且犯罪後尚能坦承犯行，懇求告訴人甲○○原諒，態度良好，
  及被告之動機等一切情狀，量處如主文所示之刑。如附表所示之四張支票，其中附
  表編號一、二之支票現為告訴人甲○○所持有，為告訴人甲○○陳明在卷，至附表
  編號三、四之支票，雖未扣案，但無證據證明已經滅失，均依刑法第二百零五條宣
  告沒收。
據上論斷，應依刑事訴訟法第二百九十九條第一項前段、刑法第二十八條、第五十五
條、第五十六條、第二百零一條第一項、第二百零五條、第三百二十條第一項、第三
百三十九條第一項，罰金罰鍰提高標準條例第一條前段，判決如主文。
本案經檢察官謝榮林到庭執行職務
中      華      民      國    九十三    年      二      月     十九     日
        臺灣士林地方法院刑事第四庭
                                        審判長法  官  林  秀  鳳
                                              法  官  何  信  慶
                                              法  官  許  碧  惠
右正本證明與原本無異。
如不服本判決，應於判決送達後十日內，向本院提出上訴狀。
                                              書記官  陳  美  英
中      華      民      國    九十三    年      二      月      十九    日
附錄本判決論罪科刑依據之法條：
中華民國刑法第二百零一條第一項：
  意圖供行使之用，而偽造、變造公債票、公司股票或其他有價證券者，處三年以上
  十年以下有期徒刑，得併科三千元以下罰金。
中華民國刑法第二百零五條：
  偽造、變造之有價證券、郵票、印花稅票、信用卡、金融卡、儲值卡或其他相類作
  為提款、簽帳、轉帳或支付工具之電磁紀錄物及前條之器械原料及電磁紀錄，不問
  屬於犯人與否，沒收之。
中華民國刑法第三百二十條第一項：
  意圖為自己或第三人不法之所有，而竊取他人之動產者，為竊盜罪，處五年以下有
  期徒刑、拘役或五百元以下罰金。
中華民國刑法第三百三十九條第一項：
  意圖為自己或第三人不法之所有，以詐術使人將本人或第三人之物交付者，處五年
  以下有期徒刑、拘役或科或併科一千元以下罰金。
附表（名義發票人均為甲○○，帳號均為一七九七之０號，付款人為臺北銀行北投分
行）
┌──┬───┬────┬──────────┬──────┬──────
│編號│發票日│票面金額│票據號碼            │發票地點    │提示人
├──┼───┼────┼──────────┼──────┼──────
│一  │11.│十萬元  │ＰＴ0000000號│臺北市○○路│余明霞
│    │      │        │                    │五二號五樓之│
│    │      │        │                    │一之被告住處│
├──┼───┼────┼──────────┼──────┼──────
│二  │12.10.│五萬元  │ＰＴ0000000號│同右        │林梅玉
│    │      │        │                    │            │
├──┼───┼────┼──────────┼──────┼──────
│三  │12.20.│十萬元  │0000000號    │同右        │峻國工程有限
│    │      │        │                    │            │公司
├──┼───┼────┼──────────┼──────┼──────
│四  │12.│十五萬元│0000000號    │臺北市○○路│昇陽食品有限
│    │      │        │                    │之不詳處所  │公司
└──┴───┴────┴──────────┴──────┴──────
